【裁判字號】    98,交聲,4285
【裁判日期】    990730
【裁判案由】    交管條例聲異
【裁判全文】
臺灣板橋地方法院交通事件裁定        98年度交聲字第4285號
原處分機關  交通部公路總局臺北區監理所板橋監理站
異  議  人
即受處分人  甲○○
上列異議人即受處分人因違反道路交通管理處罰條例案件，不服
原處分機關於中華民國98年11月16日所為之裁決處分（裁決書案
號：板監裁字第裁41-C00000000號），聲明異議，本院裁定如下
：
    主  文
異議駁回。
    理  由
一、聲明異議意旨略以：異議人即受處分人甲○○於民國98年9
    月26日上午9 時20分許，騎乘車牌號碼EGQ-883 號輕型機車
    ，行經臺北縣中和市○○路○ 段199 號前（往永和方向）時
    ，因不在規定車道行駛（行駛禁行機車車道），經臺北縣政
    府警察局中和第一分局（下稱原舉發機關）警員拍攝違規照
    片後，逕行製單舉發（下稱本案違規事件）；惟異議人因相
    同之違規行為，於同日上午9 時10分許，亦在上開違規地點
    ，經警拍攝違規照片，而移送原處分機關裁罰（此部分裁罰
    處分，業經異議人撤回異議而確定；下稱前案違規事件），
    本案違規事件，與該前案違規事件，實為同一次之違規行為
    ，而遭警員2 次拍照、2 次移送裁罰，一案二罰，自難令異
    議人甘服；經異議人申訴後，原處分機關仍以異議人違規事
    證明確，而予以裁罰，爰依法聲明異議云云。
二、按機器腳踏車行駛之車道，應依標誌或標線之規定行駛，道
    路交通安全規則第99條第1 項前段定有明文。次按汽車駕駛
    人爭道行駛，有機器腳踏車不在規定車道行駛之情形者，處
    600 元以上1,800 元以下罰鍰，並記違規點數1 點，道路交
    通管理處罰條例第45條第13款、第63條第1 項第1 款亦分別
    定有明文。
三、經查，本件異議人即受處分人甲○○於98年9 月26日上午9
    時20分許，騎乘車牌號碼EGQ-883 號輕型機車，行經臺北縣
    中和市○○路○ 段199 號前（往永和方向）時，因不在規定
    車道行駛（行駛禁行機車車道），經原舉發機關警員拍攝違
    規照片後，逕行製單舉發等事實，有原舉發機關北縣警交大
    字第C00000000 號舉發違反道路交通管理事件通知單1 紙、
    採證照片1 幀附卷可稽，並經證人即當場目睹異議人本件違
    規行為之原舉發機關警員李溢緯於本院訊問時到庭結證明確
    （詳後述）。異議人雖辯稱：本案違規事件與前述之前案違
    規事件，實為同一次之違規行為，而遭警員2 次拍照、2 次
    移送裁罰，造成一案二罰云云；惟查，證人李溢緯於本院訊
    問時，到庭結證略稱：本件異議人違規事由係伊當場目賭並
    舉發，伊當天早上8 點至12點，站在本件舉發違規地點後方
    之天橋上，執行交通違規採證舉發勤務，發現有機車違規行
    駛禁行機車之快車道時，即以相機拍照採證，照片係儲存於
    記憶卡內，回到警局後再將儲存於記憶卡內之影像資料輸入
    電腦讀取，套用電腦程式後，照片即會顯示拍攝之日期、時
    間，顯示之時間不可能會錯置，當天伊確實拍到異議人車輛
    在同一地點前後2 次違規之照片，且前後2 次違規時間相隔
    10分鐘，不可能是同一次的違規行為等語（見本院99年3 月
    10日訊問筆錄第1 至第4 頁）；而觀諸卷附異議人本案違規
    事件及前案違規事件之採證照片各1 幀，其照片涵蓋之背景
    、拍照之角度、距離遠近等，均大致相同，核與證人李溢緯
    所證稱其當時係在該地點後方天橋上之固定位置拍攝採證照
    片之情狀相符，而兩張照片中異議人車輛之位置，比對照片
    中靜止之背景（如電線桿、地面繪設之標字等），可發現兩
    者相去至多數十公分，幾乎為同一位置，然前案違規事件之
    採證照片中，異議人車輛右方有另一輛小貨車與之併駛，此
    外並無任何其他車輛，而本案違規事件之採證照片中，異議
    人車輛右方前後，並未見有任何小貨車，僅右後方有另一自
    用小客車；依上開情狀觀之，該前案、本案違規事件之採證
    照片2 幀，顯非異議人車輛於同一次行經該處時，於極短之
    時間內所連續拍攝（否則，該2 張照片內之其他車輛，不可
    能有前述明顯之不同），而係異議人車輛先後2 次行經該處
    時，分別拍攝者，此亦與該前案違規事件採證照片所顯示之
    時間為「09：10：53」，本案違規事件採證照片所顯示之時
    間則為「09：20：13」，兩者相隔約10分鐘之事證相符，顯
    見異議人本案違規事件，與前案違規事件，分屬2 次不同之
    違規行為，並無異議人所辯兩者為同一次違規行為之可能；
    是異議人上開所辯，自無可採甚明。綜上所述，本件異議人
    於前揭時、地，有騎乘機車不在規定車道行駛之違規行為，
    事證明確；原處分機關以異議人違反道路交通管理處罰條例
    第45條第13款規定，裁處罰鍰600 元，並依同條例第63條第
    1 項第1 款（裁決書漏載第1 款）規定，記違規點數1 點，
    核無不當；本件異議人之異議為無理由，應予駁回。
據上論斷，應依道路交通案件處理辦法第19條規定，裁定如主文
。
中    華    民    國    99    年    7     月    30    日
                    交通法庭  法  官  劉景宜
以上正本證明與原本無異。
如不服本裁定，得自收受送達之日起5 日內向本院提出抗告狀。
                              書記官  謝秀青
中    華    民    國    99    年    8     月    9     日

司法院資訊處製作；財團法人民間司法改革基金會備份。
